臺灣臺南地方法院臺南簡易庭民事判決
111年度南簡字第473號
原      告  安泰商業銀行股份有限公司


法定代理人  丁予康  
訴訟代理人  陳柔汶  
            陳志忠  
被      告  郭忠義（原名郭維中）


上列當事人間請求返還借款事件，本院於民國111年5月18日言詞
辯論終結，判決如下：
    主  文
被告應給付原告新臺幣貳拾柒萬捌仟參佰肆拾陸元，及自民國一
百零六年一月二十八日起至清償日止，按週年利率百分之十一計
算之利息。
訴訟費用新臺幣貳仟玖佰捌拾元由被告負擔。
本判決得假執行。 
    事實及理由
一、原告起訴主張：
  ㈠訴之聲明：如主文第1項所示。
  ㈡被告於民國94年5月20日向原告貸款新臺幣（下同）40萬元，
    約定貸款期間自民國94年5月20日起至99年5月20日止，貸款
    利率按週年利率11％計算，被告應自貸款撥付日起按月支付8
    ,697元之期付款，共分60期，依本利攤還；被告並提供其所
    有之車牌號碼0000-00號自用小客車設定第一順位本金最高
    限額48萬元抵押權給原告，以擔保上開貸款；若被告未依約
    繳款，即喪失期限利益，原告除得要求其立即清償全部債務
    外，並得拍賣上開車輛。詎被告僅繳納本息至96年3月20日
    ，尚積欠本金27萬8,346元及其利息，原告催討後，被告仍
    置之不理；且原告因無法知悉上開車輛之停放地點，而無法
    拍賣車輛以受償借款，爰依消費借貸之法律關係，提起本件
    訴訟等語。
二、被告則以下列情詞資為抗辯： 
　　伊係打零工維生，收入不穩定，目前為中低收入戶，父母已
    80多歲，母親罹患癌症，伊還要清償女兒之就學貸款，及幫
    忙女兒支付房租，伊目前無法還款。
三、得心證之理由： 
　㈠按借用人應於約定期限內，返還與借用物種類、品質、數量
    相同之物；遲延之債務，以支付金錢為標的者，債權人得請
    求依法定利率計算之遲延利息；但約定利率較高者，仍從其
    約定利率，民法第478條前段、第233條第1項分別定有明文
    。
　㈡原告主張之前開事實，提出貸款暨動產抵押契約書、放款當
    期交易明細表等件為證（見北簡卷第9至15頁），核屬相符
    ，堪信為真。從而，原告依消費借貸之法律關係，請求被告
    給付如主文第1項所示之金額、利息，當屬有據。被告固辯
    稱：其因收入不穩定，且需負擔家人開銷，而無法還款云云
    。惟此係原告之借款債權能否獲得滿足之問題，並非被告得
    以拒絕清償債務之正當理由，被告上開抗辯，尚非可採。
四、按訴訟費用，由敗訴之當事人負擔；法院為終局判決時，應
    依職權為訴訟費用之裁判，民事訴訟法第78條、第87條第1
    項分別定有明文。查本件訴訟費用額經核為2,980元（即第
    一審裁判費），本院爰依職權確定上開訴訟費用由敗訴之被
    告負擔。
五、本件係依民事訴訟法第427條第1項規定適用簡易訴訟程序所
    為被告敗訴之判決，依同法第389條第1項第3款規定，應依
    職權宣告假執行。
六、據上論結，本件原告之訴為有理由，依民事訴訟法第436條
    第2項、第389條第1項第3款、第78條、第87條第1項，判決
    如主文。
中　　華　　民　　國　　111 　年　　5 　　月　　31　　日
                  臺南簡易庭  法  官   陳尹捷
以上正本係照原本作成。
如不服本判決，應於判決送達後20日內，向本院提出上訴狀並表
明上訴理由，如於本判決宣示後送達前提起上訴者，應於判決送
達後20日內補提上訴理由書（須附繕本）。
如委任律師提起上訴者，應一併繳納上訴審裁判費。          
中　　華　　民　　國　　111 　年　　6 　　月　　2 　　日
　　　　　　　　　            書記官   周玉茹